# 关于环保企业收入确认时点的确认

提问人：yechengzeng 时间：2021-05-13 23:02:41
S企业是一家以销售污水处理设备为主营的企业，已识别的合同主要验收工序分为五道， 1 货物到达现场验收，2.货物安装调试验收 3.单机运行验收4.污水处理需多道工序即多种设备起作用故在验收条款增加需整体项目联动运行验收合格5.污水处理厂试运行一段期间后业主出具最终验收报告，各步骤结束均有三方签署并出具相关验收单据作为三方财务结算单据。
项目组内部进行讨论后存在 2 种观点 一需等待业主出具最终验收报告确认收入，由业主方确认企业相关合同义务已履行完毕后方可确认收入。另一种观点认为由于环保企业通常为弱势一方业主方或设备总包方，会通过延期验收等方式进行压款，故依靠最终验收报告确认收入存在人为延长确认收入可能性故不应以 5 作为收入确认时点，并且系统验收为多种设备同时运行，未通过验收原因存在企业不可控性与S企业设备关联度较低，故 4 不合理，在单机验收后已代表客户已认可该项商品即可确认收入。
请教陈版，那种理解更合理？

回答人：chenyiwei
这种情况类似于系统集成业务的初验、终验。假设整个合同只有一项履约义务，且属于在一个时点履约，则应考虑在哪个时点已实质性完成本企业的履约义务履行，后续整改修补不再发生重大成本与工作量，最终获得验收通过不存在重大不确定性等因素。实务中 3 或 4 的可能性相对较大。
另外，由于最终通过验收和收款的时间有较大不确定性，也不是本企业可控的，故虽然合同中不包含重大融资成分，也建议考虑收款时间、金额的不确定性对收入计量的影响（运用可变对价的处理原则）。